【裁判字號】    95,交聲,514
【裁判日期】    950710
【裁判案由】    聲明異議
【裁判全文】
臺灣臺中地方法院交通事件事裁定       95年度交聲字第514號
原處分機關  交通部公路總局臺中區監理所
異  議  人
即受處分人  甲○○
上列受處分人因違反道路交通管理處罰條例案件，對於交通部公
路總局臺中區監理所於民國九十五年五月二十三日所為之處分（
原處分案號：中監違字第裁60－F00000000、60－E00000000等號
裁決書）聲明異議，本院裁定如下：
    主    文
異議駁回。
    理    由
一、原處分機關裁決意旨略以：異議人甲○○駕駛車號為A4－96
    73號自小貨車，先於民國94年5月17日11時許在新竹巿中華
    路、中正路口，後於同日12時35分許在苗栗縣中山路、郵電
    街口，均因未繫安全帶，而為新竹巿警察局交通隊、苗栗縣
    警察局苗栗分局各依違反道路交通管理處罰條例第31條第1
    項之規定，當場分別以竹巿警交字第E00000000、苗縣警交
    字第F00000000號舉發違反道路交通管理事件通知單開單告
    發。由於異議人未於期限內到案，該所遂於95年5月23日以
    中監違字第裁60－F00000000、60－E00000000號等兩件裁決
    書，皆處罰鍰新台幣（下同）1500元。
二、本件聲明異議要旨則為：關於在一般道路上駕駛車輛時須繫
    安全帶乙事，異議人不能苟同，因異議人必須經常前往山區
    作生意，而山區道路○路況惡劣，如果繫上安全帶，萬一需
    要逃生時，反而成為致命之障礙等語。
三、按汽車行駛於道路上，其駕駛人或前座乘客未繫安全帶者，
    處駕駛人新臺幣一千五百元罰鍰，為道路交通管理處罰條例
    第31條第1項前段所明定。經查：異議人因駕駛車號為A4－9
    673號自小貨車，先後於上開時地均因未繫安全帶而為警當
    場開單告發等事實，為異議人所不爭執，並有竹巿警交字第
    E00000000、苗縣警交字第F00000000號舉發違反道路交通管
    理事件通知單之移送聯影本各一件附卷可證。故異議人確有
    駕駛汽車於道路上卻未繫安全帶之違規行為，已足可認定。
    則原處分機關以其違反道路交通管理處罰條例第31條第1項
    之規定，而各處罰鍰1500元，即無違法不當。異議人雖以前
    詞置辯，然其對於道路交通管理處罰條例第31條第1項之立
    法是否妥當，縱有質疑，亦不能解免其違反上述行政法義務
    之責任，本件異議顯無理由，應予駁回。
四、綜合上述，原處分機關所為之處分，並無違法不當，本件異
    議為無理由，應予駁回。
據上論斷，應依道路交通管理處罰條例第八十七條第二項、道路
交通案件處理辦法第十九條，裁定如主文。
中    華    民    國    95    年    7     月    10    日
                        交通法庭  法  官  莊深淵
上正本證明與原本無異。
如不服本裁定應於送達後五日內向本院提出抗告狀。
                                  書記官  何惠文
中    華    民    國    95    年    7     月    10    日


司法院資訊處製作；財團法人民間司法改革基金會備份。
